【裁判字號】    98,訴,839
【裁判日期】    980522
【裁判案由】    毒品危害防制條例
【裁判全文】
臺灣板橋地方法院刑事判決               98年度訴字第839號
公  訴  人  臺灣板橋地方法院檢察署檢察官
被      告  甲○○
上列被告因違反毒品危害防制條例案件，經檢察官提起公訴（98
年度毒偵字第357 號），被告於本院準備程序中就被訴事實均為
有罪之陳述，經詢問當事人意見，合議庭裁定由受命法官依簡式
審判程序獨任審理，本院判決如下：
    主  文
甲○○施用第二級毒品，處有期徒刑肆月，扣案玻璃球吸食器壹
組沒收之。又施用第一級毒品，處有期徒刑捌月，扣案海洛因柒
包（合計淨重零點柒伍柒伍公克）沒收銷燬之，扣案電子磅秤壹
台沒收之。應執行有期徒刑拾壹月，扣案海洛因柒包（合計淨重
零點柒伍柒伍公克）沒收銷燬之，扣案玻璃球吸食器壹組、電子
磅秤壹台沒收之。
    事  實
一、甲○○前因施用毒品案件，經本院裁定送觀察、勒戒後，認
    有繼續施用毒品之傾向，令入戒治處所施以強制戒治，於民
    國95年4 月24日執行完畢釋放。詎仍不知悔改，於強制戒治
    執行完畢釋放後5 年內，復基於施用第二級毒品甲基安非他
    命之犯意，於97年12月31日14時許，在其位於臺北縣板橋市
    ○○路216 巷4 弄8 號3 樓之居所內，以置於玻璃球吸食器
    內燒烤吸食煙霧之方式，施用第二級毒品甲基安非他命1 次
    ；另基於施用第一級毒品海洛因之犯意，於同日20時許，在
    上址以摻於香菸中吸食之方式，施用第一級毒品海洛因1 次
    。嗣於98年1 月1 日14時30分許，經警持本院核發之搜索票
    前往上址搜索而查獲，並扣得其所有之海洛因7 包（合計驗
    前淨重0.759 公克，驗後淨重0.7575公克）、玻璃球吸食器
    1 組、電子磅秤1 台。
二、案經臺北縣政府警察局中和分局報請臺灣板橋地方法院檢察
    署檢察官偵查起訴。
    理  由
一、按本件被告甲○○所犯均係死刑、無期徒刑、最輕本刑為3
    年以上有期徒刑以外之罪，其於準備程序就前揭被訴事實均
    為有罪之陳述，經受命法官告知簡式審判程序之旨，並聽取
    其與公訴人之意見後，本院認無不得或不宜改依簡式審判程
    序進行之情形，爰依刑事訴訟法第273 條之1 第1 項規定，
    裁定本件由受命法官獨任進行簡式審判程序，合先敘明。
二、上揭事實，業據被告於警、偵訊及本院審理時坦承不諱，復
    有海洛因7 包（合計驗前淨重0.759 公克，驗後淨重0.7575
    公克）、玻璃球吸食器1 組及電子磅秤1 台扣案可稽，且被
    告於98年1 月1 日16時56分許經警採尿送驗，檢驗結果呈嗎
    啡、甲基安非他命陽性反應，此有台灣檢驗科技股份有限公
    司98年1 月21日編號UL/2009/10263 號濫用藥物檢驗報告、
    臺北縣政府警察局中和分局毒品案犯罪嫌犯人姓名及代碼對
    照表各1 份在卷可憑，又上開扣得之米白色粉末7 包，經鑑
    定結果，均含有第一級毒品海洛因之成分，此有交通部民用
    航空局航空醫務中心98年2 月4 日航藥鑑字第0980350 號毒
    品鑑定書1 份附卷可考，足認被告之自白與事實相符，本件
    事證明確，被告犯行洵堪認定。
三、按海洛因、甲基安非他命分別為毒品危害防制條例第2 條第
    2 項第1 款、第2 款所稱之第一、二級毒品，不得施用、持
    有。次按，犯毒品危害防制條例第10條施用第一級、第二級
    毒品之罪者，檢察官應聲請法院裁定，令被告入勒戒處所觀
    察、勒戒，經觀察、勒戒後，檢察官依據勒戒處所之陳報，
    認受觀察、勒戒人無繼續施用毒品傾向者，應即釋放，並為
    不起訴之處分；認受觀察、勒戒人有繼續施用毒品之傾向者
    ，檢察官應聲請法院裁定令入戒治處所強制戒治，其期間為
    6 個月以上，至無繼續強制戒治之必要為止，但最長不得逾
    1 年，強制戒治期滿，應即釋放，由檢察官為不起訴之處分
    。觀察、勒戒或強制戒治執行完畢釋放後，5 年內再犯第10
    條之罪者，應依一般刑事訴訟程序予以起訴論罪科刑，此觀
    諸毒品危害防制條例第20條第1 項、第2 項、第23條第1 項
    、第2 項規定自明。被告既有如犯罪事實欄所示觀察、勒戒
    及強制戒治之前科，有臺灣高等法院被告前案紀錄表1 份在
    卷可佐，其於強制戒治執行完畢釋放後5 年內，再犯本件施
    用毒品案件，依前述規定自應予以起訴論罪科刑。是核被告
    所為，係犯毒品危害防制條例第10條第1 項、第2 項之施用
    第一、二級毒品罪。其持有第一、二級毒品之低度行為，應
    分別為施用第一、二級毒品之高度行為所吸收，不另論罪。
    被告所犯上開2 罪間，犯意各別，罪名不同，應分論併罰。
    爰審酌被告除上開前科外，復曾於97年間因施用第一、二級
    毒品案件，經本院以97年度訴字第4499號分別判處有期徒刑
    7 月、3 月（未構成累犯），有上開前案紀錄表在卷可參，
    被告經觀察勒戒、強制戒治及論罪科刑後，仍未能戒絕毒癮
    ，顯見其戒絕毒癮之意念非堅，惟念其於犯罪後坦承犯行，
    態度良好，且施用毒品行為，乃屬對自身健康之戕害行為，
    及其犯罪動機、目的、手段等一切情狀，分別量處如主文所
    示之刑，並定應執行之刑，以資懲儆。
四、扣案之米白色粉末7 包（合計驗前淨重0.759 公克，驗後淨
    重0.7575公克），經鑑定結果均含有海洛因成分，已如前述
    ，且係被告所有供其施用之物，業據被告於警、偵訊時自承
    在卷，應依毒品危害防制條例第18條第1 項前段規定，不論
    屬於犯人與否，均沒收銷燬之，至鑑驗耗損之毒品因已滅失
    ，自無庸宣告沒收銷燬。又扣案之玻璃球吸食器1 組、電子
    磅秤1 台，均係被告所有，分別供其施用甲基安非他命、測
    量海洛因重量以控制施用數量所用之物，亦據被告於警、偵
    訊及本院審理時供述明確，均應依刑法第38條第1 項第2 款
    之規定宣告沒收。
據上論斷，應依刑事訴訟法第273 條之1 第1 項、第284 條之1
、第299 條第1 項前段，毒品危害防制條例第10條第1 項、第2
項、第18條第1 項前段，刑法第11條、第51條第5 款、第38條第
1 項第2 款，判決如主文。
本案經檢察官黃明絹到庭執行職務。
中    華    民    國    98    年    5     月    22    日
                  刑事第十九庭  法  官  楊筑婷
上列正本證明與原本無異。
如不服本判決，應於判決送達後10日內敘明上訴理由，向本院提
出上訴狀 (應附繕本)，上訴於臺灣高等法院。其未敘述上訴理
由者，應於上訴期間屆滿後20日內向本院補提理由書「切勿逕送
上級法院」。
                                書記官  林怡君
中    華    民    國    98    年    5     月    22    日
附錄本判決之論罪法條：
毒品危害防制條例第10條
施用第一級毒品者，處6 月以上5 年以下有期徒刑。
施用第二級毒品者，處3 年以下有期徒刑。


司法院資訊處製作；財團法人民間司法改革基金會備份。
